【裁判字號】    95,上訴,1087
【裁判日期】    950525
【裁判案由】    偽造文書等
【裁判全文】
臺灣高等法院刑事判決                95年度上訴字第1087號
上  訴  人
即  被  告  丙○○
上列上訴人因偽造文書等案件，不服臺灣基隆地方法院95年度訴
字第51號，中華民國95年2月 17日第一審判決（起訴案號：臺灣
基隆地方法院檢察署94年度偵字第4145號），提起上訴，因被告
為有罪陳述，經本院聽取當事人意見後，裁定依簡式審判程序審
判，判決如下：
    主  文
上訴駁回。
丙○○緩刑參年。
    事實及理由
一、本案經本院審理結果，認第一審以上訴人即被告丙○○犯刑
    法第214條之使公務員登載不實罪、第216條、第210 條之行
    使偽造私文書罪，分別判處有期徒刑四月、五月，定應執行
    有期徒刑七月，並諭知易科罰金之折算標準。認事用法及量
    刑均無不當，應予維持，並引用第一審判決書記載之事實、
    證據及理由（如附件。其中所犯法條欄「刑法第339條之1」
    係誤載，應更正為刑法第339條第1項）。
二、被告上訴意旨略以：伊業與告訴人以55萬元達成和解，取得
    告訴人諒解，伊所以侵占款項，係因支付弟弟及母親的喪葬
    費用，伊沒有固定收入，希望可以諭知緩刑等語。
三、經查，被告前未曾受有期徒刑以上刑之宣告，有本院被告前
    案紀錄表一紙在卷可稽，念被告因一時貪念致觸法網，且侵
    占部分款項係用於被告母親陳郭柑及弟弟－即告訴人乙○○
    父親郭豐錫之喪葬費用，被告事後既已坦承犯行，與告訴人
    以新台幣（下同）55萬元達成和解，並已給付30萬元作為賠
    償，告訴人之法定代理人甲○○於本院準備程序及審理中均
    表示要原諒被告（見本院卷第23頁背面、第35頁背面），被
    告經此偵審教訓，當知警惕，應無再犯之虞，本院認所宣告
    之刑以暫不執行為適當，爰併諭知緩刑三年，以勵自新。
據上論斷，應依刑事訴訟法第373條、第368條、第364條、第273
條之1第1項，刑法第74條第1款，判決如主文。
本案經檢察官鍾鳳玲到庭執行職務
中    華    民    國    95    年    5     月    25    日
                  刑事第十五庭  審判長法  官  吳昭瑩
                                      法  官  楊貴雄
                                      法  官  王梅英
以上正本證明與原本無異。
如不服本判決，應於收受送達後十日內向本院提出上訴書狀，其
未敘述上訴之理由者並得於提起上訴後十日內向本院補提理由書
（均須按他造當事人之人數附繕本）。
                                      書記官  李信穎
中    華    民    國    95    年    5     月    25    日
附錄：本案論罪科刑法條全文
刑法第214條：
明知為不實之事項，而使公務員登載於職務上所掌之公文書，足
以生損害於公眾或他人者，處3年以下有期徒刑、拘役或500元以
下罰金。
刑法第216條：
行使第210條至第215條之文書者，依偽造、變造文書或登載不實
事項或使登載不實事項之規定處斷。
刑法第210條：
偽造、變造私文書，足以生損害於公眾或他人者，處5年以下有
期徒刑。
刑法第339條第1項
意圖為自己或第三人不法之所有，以詐術使人將本人或第三人之
物交付者，處5年以下有期徒刑、拘役或科或併科1千元以下罰金
。
以前項方法得財產上不法之利益或使第三人得之者，亦同。
前二項之未遂犯罰之。


司法院資訊處製作；財團法人民間司法改革基金會備份。
